【裁判字號】    94,訴,4136
【裁判日期】    950126
【裁判案由】    毒品危害防制條例等
【裁判全文】
臺灣高雄地方法院刑事判決    94年度訴字第4136號
公  訴  人  臺灣高雄地方法院檢察署檢察官
被      告  甲○○
指定辯護人  本院公設辯護人丙○○
上列被告因違反毒品危害防制條例案件，經檢察官提起公訴（
94年度偵字第23108號），本院判決如下：
    主文
甲○○連續運輸第三級毒品，處有期徒刑伍年貳月。扣案含有第
三級毒品愷他命成分之米黃色粉末壹包（驗後毛重貳佰零肆點陸
公克）、盥洗包壹包及毛巾壹條，均沒收之。
    事實
一、甲○○明知愷他命業經公告列為毒品危害防制條例第2條第2
    項第3款之第三級毒品，且為懲治走私條例公告管制物品項
    目及其數額甲類第4款之管制進出口物品，不得非法運輸、
    進出口，於民國94年9月初某日，在高雄市○○路SOGO百貨
    公司附近「俊石」PUB內，以新台幣（下同）23萬元之價格
    ，向姓名年籍不詳綽號「大頭」之成年男子購得重達250公
    克之含有第三級毒品愷他命成分之米黃色粉末1包，為使自
    己於菲律賓旅遊期間，仍得施用愷他命，遂基於運輸第三級
    毒品愷他命進出口之概括犯意，先於94年9 月12日9 時10分
    許，將上開米黃色粉末1 包以毛巾包裹後裝入盥洗包內藏放
    於隨身行李箱，搭乘中華航空CI637 號班機自高雄小港機場
    起飛私自運輸管制出口之第三級毒品愷他命出口至菲律賓。
    復於94年10月7 日11時15分許，將前揭於旅遊期間施用所剩
    餘之含有第三級毒品愷他命成分之米黃色粉末204.7 公克1
    包以毛巾包裹後裝入盥洗包內並藏置在行李箱中，搭乘中華
    航空CI638 號班機自菲律賓私運管制進口之第三級毒品愷他
    命進入臺灣地區。嗣於94年10月7 日14時45分許，為財政部
    高雄關稅局人員在小港機場入境檢查室查獲，並當場扣得含
    有第三級毒品愷他命成分之米黃色粉末1 包（驗後毛重
    204.6 公克）、及甲○○所有供包裝運輸前揭粉末所用之盥
    洗包1 包及毛巾1 條。
二、案經法務部調查局高雄市調查處移請臺灣高雄地方法院檢察
    署檢察官偵查起訴。
    理由
一、上揭犯罪事實，業據被告坦承不諱，核與扣案之米黃色粉末
    經送以氣體色層質譜分析法鑑定，含有第三級毒品愷他命成
    分之結果相符，此有高雄醫學大學附設中和紀念醫院94年11
    月1日編號0000-000號檢驗報告附卷可參（見94年度偵字第
    23108 號卷第34頁，經被告及指定辯護人於本院94年12月21
    日準備程序同意檢察官提出作為證據，又審酌其證據取得情
    況並無違法不當之處，是依刑事訴訟法第159條之5之規定得
    作為證據），復有被告入出境資料查詢表1紙、高雄市立凱
    旋醫院濫用藥物尿液檢驗報告1紙在卷足憑（以上證據均經
    被告及指定辯護人於本院94年12月21日準備程序同意檢察官
    提出作為證據，又審酌其證據取得情況並無違法不當之處，
    是依刑事訴訟法第159 條之5 之規定得作為證據），並有含
    第三級毒品愷他命成分之米黃色粉末1 包、盥洗包1 包及毛
    巾1 條扣案可佐。足徵被告任意性自白與事實相符，是本件
    事證明確，被告犯行堪以認定。
二、（一）查愷他命為毒品危害防制條例第2條第2項第3款所列
    第三級毒品，亦係行政院依據懲治走私條例第2條第4項授權
    公告之「懲治走私條例公告管制物品項目及其數額」所列甲
    種第4 項之管制進出口物品。（二）是核被告甲○○將第
    三級毒品愷他命自台灣地區運輸至菲律賓之行為，係犯毒品
    危害防制條例第4 條第3 項運輸第三級毒品罪、懲治走私條
    例第2 條第1 項私運管制物品出口罪，被告甲○○以一行為
    犯此二罪，為想像競合犯，從一重之運輸第三級毒品罪論。
    核被告甲○○將第三級毒品愷他命自菲律賓運輸至台灣地
    區地區之行為，係犯毒品危害防制條例第4 條第3 項運輸第
    三級毒品，懲治走私條例第2 條第1 項私運管制物品進口罪
    ，被告甲○○以一行為犯此二罪，為想像競合犯，從一重之
    運輸第三級毒品罪論。被告前後二次運輸毒品之行為各有
    不同之運輸目的，此由被告於警詢供稱：「我本來要請菲律
    賓的友人『江哥』及其同夥吸食，但是『江哥』他們都不吸
    食愷他命所以才會剩餘那麼多」等語明確，是被告將愷他命
    運輸至菲律賓及從菲律賓運輸回臺灣，並非單一運輸之繼續
    行為，然其二次運輸毒品時間緊接，罪名相同，顯係基於概
    括犯意為之，應依連續犯規定，論以一罪，並加重其刑。爰
    審酌被告坦承犯行，運輸之毒品於入境即被查獲，對社會尚
    未發生具體危害等一切情狀，量處如主文所示之刑。扣案之
    含有第三級毒品愷他命成分之米黃色粉末1 包（驗後毛重
    204.6 公克），係毒品危害防制條例第19條第1 項所規定供
    犯罪所用之財物（見臺灣高雄地方法院高雄分院94年度上訴
    字第308 號判決意旨），是乃依該條規定宣告沒收，送驗耗
    費之愷他命，既已滅失，自不予宣告沒收。另扣案之盥洗包
    1 包及毛巾1 條，係被告所有供本件運輸毒品所用之物，業
    據其供承在卷（見本院95年1 月13日審判筆錄），亦應依毒
    品危害防制條例第19條第1 項規定宣告沒收。
據上論斷，應依刑事訴訟法第299 條第1 項前段，毒品危害防制
條例第4 條第3 項、第19條第1 項，懲治走私條例第2 條第1 項
，刑法第11條前段、第56條、第55條，判決如主文。
本案經檢察官乙○○到庭執行職務
中    華     民      國     95    年     1    月   26  日
                        刑事第十一庭審判長法 官  何秀燕
                                          法 官  戰諭威
                                          法 官  楊智守
以上證明與原本無異。
如不服本判決，應於判決送達後10日內，向本院提出上訴狀。
中    華     民      國     95    年     1    月   26  日
                                         書記官  王美玲
附錄:論罪科刑法條
毒品危害防制條例第4條
製造、運輸、販賣第一級毒品者，處死刑或無期徒刑；處無期徒刑者，得
併科新臺幣 1 千萬元以下罰金。
製造、運輸、販賣第二級毒品者，處無期徒刑或 7 年以上有期徒刑，得併
科新臺幣 7 百萬元以下罰金。
製造、運輸、販賣第三級毒品者，處 5 年以上有期徒刑，得併科新臺幣 5 百萬元以下罰金。
製造、運輸、販賣第四級毒品者，處 3 年以上 10 年以下有期徒刑，得併科
新臺幣 3 百萬元以下罰金。
製造、運輸、販賣專供製造或施用毒品之器具者，處 1 年以上 7 年以下有
期徒刑，得併科新臺幣 1 百萬元以下罰金。
前五項之未遂犯罰之。
懲治走私條例第2條
私運管制物品進口、出口逾公告數額者，處 7 年以下有期徒刑，得併科新
臺幣 3 百萬元以下罰金。
以犯前項之罪為常業者，處 3 年以上 10 年以下有期徒刑，得併科新臺幣 5
百萬元以下罰金。
第 1 項之未遂犯罰之。
第 1 項所稱管制物品及其數額，由行政院公告之。


司法院資訊處製作；財團法人民間司法改革基金會備份。
